臺灣高雄地方法院刑事判決　　　　　　　95年度訴字第4380號
公　訴　人　臺灣高雄地方法院檢察署檢察官
被　　　告　乙○○
上列被告因違反毒品危害防制條例案件，經檢察官提起公訴（95
年度偵字第7508號），本院合議庭裁定由受命法官獨任進行簡式
審判程序，本院判決如下：
    主  文
乙○○施用第一級毒品，累犯，處有期徒刑捌月。
    事  實
一、乙○○前因施用毒品案件，經本院裁定送觀察、勒戒，認無
    繼續施用毒品之傾向，於民國88年9 月20日執行完畢釋放。
    復於前開觀察、勒戒執行完畢5 年內，先後於91、92年間因
    施用毒品案件，分別經本院以91年度訴字第2182號判處有期
    徒刑6 月、92年度訴字第1693號判處有期徒刑10月確定，二
    罪接續執行，甫於94年2 月28日縮刑期滿執行完畢；詎乙○
    ○仍未戒除毒癮，復基於施用第一級毒品海洛因之犯意，於
    95 年8月18日晚上8 時許，在高雄市○○路工地，以海洛因
    摻水注入針筒內施打之方式，施用第一級毒品海洛因1 次。
    嗣於95年8 月19日21時10分許，因通緝為警於高雄市○○區
    ○○路與陽明路口逮捕。經警徵得其同意採集尿液送驗，結
    果呈第一級毒品海洛因代謝後嗎啡陽性反應，方查知上情。
二、案經高雄市政府警察局移送臺灣高雄地方法院檢察署檢察官
    偵辦起訴。
    理  由
一、本件被告乙○○所犯為死刑、無期徒刑、最輕本刑為3 年以
    上有期徒刑以外之罪，其於準備程序進行中，就被訴事實為
    有罪之陳述，經告知簡式審判程序之旨，並聽取當事人之意
    見後，本院合議庭裁定由受命法官獨任進行簡式審判程序，
    合先敘明。
二、訊據被告乙○○對於上揭犯行於本院審理時供承不諱，且被
    告於95年8 月19日晚上11時許為警查獲後所採集之尿液，經
    送檢驗之結果，確呈嗎啡陽性反應，此有高雄市立凱旋醫院
    95年8 月28日濫用藥物尿液檢驗報告及保安警察大隊刑案移
    送專責組偵辦毒品危害防制條例嫌疑人尿液採證代碼表附卷
    可稽（見偵卷第7 頁），是被告之自白核與事實相符，應堪
    採信。本案事證明確，被告上開施用毒品犯行，堪以認定。
三、(一)修正之毒品危害防制條例第20條就施用毒品者，祇於「初
    犯」及「5 年後再犯」二種情形，有其追訴條件之限制，即
    須於初犯經觀察、勒戒或強制戒治釋放後，5 年內均無施用
    毒品之行為，始能認其前所實施之觀察、勒戒或強制戒治已
    足遮斷毒癮，而得於5 年後再犯時，再予適用初犯之規定，
    重行觀察、勒戒等程式。倘5 年內已經再犯，被依法追訴處
    罰，縱其第3 次（或第3 次以上）施用毒品之時間在初犯釋
    放5 年以後，即與「5 年後再犯」之情形有別，且因已於「
    5 年內再犯」，顯見原實施觀察、勒戒或強制戒治，已無法
    收其實效，而無5 年戒斷期之存在，自無再經觀察、勒戒及
    強制戒治之必要，應得逕行追訴處罰，最高法院著有95年5
    月9 日95年第7 次刑事庭會議決議可資參照。本件被告前因
    施用毒品案件，經本院裁定送觀察、勒戒後，認無繼續施用
    毒品傾向，於88年9 月20日執行完畢而釋放，復於前開觀察
    、勒戒執行完畢後5 年內，又因施用毒品案件，先後於91、
    92 及95 年間因施用毒品案件，分別經本院以91年度訴字第
    2182 號 判處有期徒刑6 月、92年度訴字第1693號判處有期
    徒刑10 月 、95年度易字第754 號判處有期徒刑5 月、95年
    度訴字第1478號判處有期徒刑1 年確定，有臺灣高等法院被
    告前案紀錄表1 份在卷可參（見本院卷第7 頁）。被告既曾
    於「5 年內再犯」，且經法院判處罪刑確定，本件被告復於
    95年8 月18日晚上8 時許，施用第一級毒品海洛因為警查獲
    ，即非屬該條例第20條第3 項所定「5 年後再犯」之情形，
    檢察官依毒品危害防制條例第23條第2 項之規定，予以追訴
    ，自屬適法。
    (二)又本件被告施用第一級毒品海洛因之時間為95年8 月18日
    ，距其於本院95年度訴字第1478號論罪科刑之95年1 月8 日
    、同年1 月13日施用第一級毒品海洛因犯行之時間間隔已逾
    半年，期間復未再有因施用第一級毒品查獲之紀錄。衡以95
    年度訴字第1478號所科刑施用第一級毒品之地點均為其位於
    高雄市○○區○○路住處，是該次施用第一級毒品犯行與本
    件間，難認有時間、空間之密接性，自不為前案判決效力所
    及，附此敘明。
四、按海洛因係屬毒品危害防制條例第2 條第2 項第1 款所稱之
    第一級毒品，依法不得施用。核被告乙○○所為，係犯毒品
    危害防制條例第10條第1 項之施用第一級毒品罪。其持有海
    洛因後，進而施用，其持有之低度行為應被其施用之高度行
    為所吸收，不另論罪。又其先後於91、92年間因施用毒品案
    件，分別經本院以91年度訴字第2182號判處有期徒刑6 月、
    92年度訴字第1693號判處有期徒刑10月確定，二罪接續執行
    ，甫於94年2 月28日縮刑期滿執行完畢，有臺灣高等法院被
    告前案紀錄表各1 份附卷可稽（見本院卷第14頁）。其於前
    開有期徒刑執行完畢後5 年內，故意再犯本件有期徒刑以上
    之罪，應依刑法第47條第1 項之規定論以累犯，並加重其刑
    。爰審酌被告前已數次因施用毒品案件經觀察、勒戒，猶未
    徹底戒除毒癮，足認其並無戒除毒害之決心，本不宜寬貸，
    惟念其犯後坦承犯行，且施用毒品乃自戕一己之身體健康，
    並具有病患性人格之特質，其行為本身對社會所造成之危害
    並非直接、鉅大等一切情狀，量處如主文所示之刑，以資懲
    儆。
據上論斷，應依刑事訴訟法第273 條之1 第1 項、第284 條之1
、第299 條第1 項前段，毒品危害防制條例第10條第1 項，刑法
第11條前段、第47條第1項，判決如主文。
本案經檢察官甲○○到庭執行職務
中　　華　　民　　國　　96　　年 　　1　 　月　　22　　日
                  刑事第六庭    法　官    王  琁
上正本證明與原本無異
如不服本判決，應於判決送達後10日內，向本院提出上訴狀。
中　　華　　民　　國　　96　　年　　1 　　月　　22　　日
                                書記官    黃國忠
附錄本案判決論罪科刑法條：
毒品危害防制條例第10條
施用第一級毒品者，處6月以上5年以下有期徒刑。
